臺灣台南地方法院民事判決　九十一年度訴字第五三六號
　　原　　　告　台灣台南地方法院檢察署檢察官
　　訴訟代理人　甲○○
　　　　　　　　宮淑華
　　被　　　告　乙○○
　　　　　　　　丙○○
右當事人間請求給付補償金事件，本院判決如左：
    主    文
被告應連帶給付臺灣臺南地方法院檢察署新台幣陸拾捌萬柒仟陸佰零捌元，及自民國
九十一年五月九日起至清償日止，按週年利率百分之五計算之利息。
訴訟費用由被告連帶負擔。
甲、原告方面：
一、聲明：求為判決如主文所示。
二、陳述：
（一）按「國家於支付犯罪被害補償金後，於補償金額範圍內，對犯罪行為人或依法
      應負賠償責任之人有求償權。」「前項求償權，由檢察官行使。」犯罪被害人
      保護法第十二條第一項、第二項定有明文。
（二）查被告乙○○、丙○○（被告現均經臺灣臺南地方法院檢察署通緝中），於民
      國八十九年七月二日凌晨三時三十分許，在台南市○區○○路五五九號東區里
      長聯誼會，被告乙○○與丙○○分持不明槍枝入內槍殺被害人黃騰禕、林世宗
      、黃盟宸，致黃騰禕、林世宗二人死亡；黃盟宸受有腹部穿刺傷等傷害，被告
      殺人及重傷害部份，業經臺灣臺南臺南地方法院檢察署以八十九年度偵字第八
      四二一號及八十九年度偵字第一０七八七號偵查中，而同案共犯崔文章、張慶
      旗、李興邦、廖建魁、郭明弦、蔡叔君、張國駒、姚秀琴等人經第二審法院判
      決有罪，現正由第三審法院審理中。
（三）被害人黃騰禕因被殺死亡，其母黃林冊向臺灣臺南地方法院檢察署請求（扶養
      費）補償金，經臺灣臺南臺南地方法院檢察署犯罪被害人補償審議委員會審議
      決定補償黃林冊扶養費新台幣（下同）十八萬三千八百七十二元。
（四）被害人林世宗因被殺死亡，其父林泉國、其母林蔡悅治分別向臺灣臺南地方法
      院檢察署請求（醫療費、喪葬費、扶養費）補償金，經臺灣臺南臺南地方法院
      檢察署犯罪被害人補償審議委員會審議決定補償林泉國（醫療費、喪葬費、扶
      養費）補償金十九萬三千八百零八元，補償林蔡悅治（扶養費）補償金九萬六
      千四百元。
（五）被害人黃盟宸因受傷所支出之醫療費及因重傷所喪失或減少之勞動能力或增加
      生活上需要，經臺南臺南地方法院檢察署犯罪被害人補償審議委員會審議決定
      補償黃盟宸二十一萬三千五百二十八元。
（六）上開補償金，臺灣臺南臺南地方法院檢察署對分別於九十年七月十九日、九十
      年七月二十日及九十年九月七日如數支付予黃林冊、林泉國、林蔡悅治、黃盟
      宸，有各該決定書、支付收據在卷足憑，又被告二人分持不明槍枝入內槍殺被
      害人黃騰禕、林世宗、黃盟宸，致黃騰禕、林世宗二人死亡，黃盟宸受有腹部
      穿刺傷等傷害，被告二人為共同侵權行為人，自應負連帶賠償責任，揆諸首揭
      說明，爰提起本件訴訟。
三、證據：提出臺灣臺南地方法院檢察署犯罪被害人補償審議委員會九十年度補審字
    第一一號、第一二號、第一三號審議決定書、收據、被告刑案資料查註紀錄表、
    臺灣臺南地方法院檢察官起訴書（八十九年度偵緝字第八五三號、八十九年度偵
    字第一０五四０號、一０五八六號、一０七０五號、一三一七七號、一三三九九
    號、一三七五０號、戶籍資料、戶籍謄本、台南市警察局刑警隊刑案現場勘查報
    告、法務部法醫研究所（八九）法醫所醫鑑字第八０三號、八０四號鑑定書、警
    訊筆錄、臺灣高等法院臺南分院九十年度上訴字第一０三八號刑事判決、喪葬費
    收據、醫療費收據（以上均影本）等件為證。
乙、被告方面：
    被告均未於言詞辯論期日到場，亦未提出書狀作何聲明或陳述。
    理    由
甲、程序方面：
    被告經合法通知，均未於言詞辯論期日到場，核無民事訴訟法第三百八十六條所
    列各款情形，爰依原告之聲請，由其一造辯論而為判決。
乙、得心證之理由：
一、原告起訴主張：被告乙○○、丙○○，於八十九年七月二日凌晨三時三十分許，
    在台南市○區○○路五五九號東區里長聯誼會，被告乙○○與丙○○分持不明槍
    枝入內槍殺被害人黃騰禕、林世宗、黃盟宸，致黃騰禕、林世宗二人死亡；黃盟
    宸受有腹部穿刺傷等傷害，被告殺人及重傷害，同案共犯崔文章、張慶旗、李興
    邦、廖建魁、郭明弦、蔡叔君、張國駒、姚秀琴等人經第二審法院判決有罪，現
    正由第三審法院審理中，被害人黃騰禕因被殺死亡，其母黃林冊向臺灣臺南地方
    法院檢察署請求補償金，經臺灣臺南臺南地方法院檢察署犯罪被害人補償審議委
    員會審議決定補償黃林冊扶養費十八萬三千八百七十二元；被害人林世宗因被殺
    死亡，其父林泉國、其母林蔡悅治分別向臺灣臺南地方法院檢察署請求補償金，
    經臺灣臺南臺南地方法院檢察署犯罪被害人補償審議委員會審議決定補償林泉國
    補償金十九萬三千八百零八元，補償林蔡悅治補償金九萬六千四百元；被害人黃
    盟宸因受傷所支出之醫療費及因重傷所喪失或減少之勞動能力或增加生活上需要
    ，經臺南臺南地方法院檢察署犯罪被害人補償審議委員會審議決定補償黃盟宸二
    十一萬三千五百二十八元，並已支付完畢之事實，業據提出臺灣臺南地方法院檢
    察署犯罪被害人補償審議委員會九十年度補審字第一一號、第一二號、第一三號
    審議決定書、收據、被告刑案資料查註紀錄表、臺灣臺南地方法院檢察官起訴書
    （八十九年度偵緝字第八五三號、八十九年度偵字第一０五四０號、一０五八六
    號、一０七０五號、一三一七七號、一三三九九號、一三七五０號、戶籍資料、
    戶籍謄本、台南市警察局刑警隊刑案現場勘查報告、法務部法醫研究所（八九）
    法醫所醫鑑字第八０三號、八０四號鑑定書、警訊筆錄、臺灣高等法院臺南分院
    九十年度上訴字第一０三八號刑事判決、喪葬費收據、醫療費收據（以上均影本
    ）等件為證，核屬相符，自堪信為真實。
二、按因犯罪行為被害而死亡者之遺屬或受重傷者，得申請犯罪被害補償金；國家於
    支付犯罪被害補償金後，於補償金額範圍內，對犯罪行為人或依法應負賠償責任
    之人有求償權；前項求償權，由檢察官行使，犯罪被害人保護法第四條第一項、
    第十二條第一項、第二項分別定有明文。經查：被告乙○○、丙○○持不明槍枝
    入內槍殺被害人黃騰禕、林世宗、黃盟宸，致黃騰禕、林世宗二人死亡；黃盟宸
    受有腹部穿刺傷等傷害，臺灣臺南地方法院檢察署依據首開法條規定，發給黃騰
    禕之母黃林冊補償金十八萬三千八百七十二元、發給林世宗之父林泉國補償金十
    九萬三千八百零八元，發給林世宗之母林蔡悅治補償金九萬六千四百元、發給黃
    盟宸補償金二十一萬三千五百二十八元，參以前揭規定，自得請求被告返還。
三、從而，原告依犯罪被害人保護法第十二條第一項規定及共同侵權行為之法律關係
    ，請求被告連帶給付六十八萬七千六百零八元，及自起訴狀繕本送達翌日（即九
    十一年五月九日）起至清償日止，按週年利率百分之五計算之利息予臺灣臺南地
    方法院檢察署，為有理由，應予准許。
四、結論：本件原告之訴為有理由，依民事訴訟法第三百八十五條第一項前段、第八
    十五條第二項，判決如主文。
中　　　華　　　民　　　國　　九十一　　年　　　七　　　月　　二  　　日
                                臺灣台南地方法院民事第三庭
~B法　　　官　翁金緞
右為正本係照原本作成
如對本判決上訴，須於判決送達後廿日內向本院提出上訴狀
中　　　華　　　民　　　國　　九十一　　年　　　七　　　月　　二  　　日
~B法院書記官　許悉愛
